# 机场购工艺品古董属于固定资产吗

提问人：dufezsg 时间：2011-12-05 20:23:40
机场购的工艺品和古董，是应该确定为固定资产还是直接费用化

回答人：chenyiwei
这些工艺品和古董不会是“为生产商品、提供劳务、出租或经营管理而持有的”，所以不是固定资产。如果以是投资增值为目的，准备长期持有的，则比照以成本模式计量的投资性房地产处理，但不计提折旧，按“成本－减值准备”后续计量模式计量，减值准备一经计提不得转回。 类似问题在本版面上已经讨论过多次，你可以先搜索一下看看。